【裁判字號】    91,交訴,179
【裁判日期】    920516
【裁判案由】    過失致死
【裁判全文】
臺灣臺中地方法院刑事判決                        九十一年度交訴字第一七九號
    公  訴  人  臺灣台中地方法院檢察署檢察官
    被      告  丙○○
右列被告因過失致人於死案件，經檢察官提起公訴（九十一年度偵字第七三五五號）
，本院判決如左：
    主  文
丙○○從事業務之人，因業務上之過失致人於死，處有期徒刑壹年貳月，緩刑肆年。
    事  實
一、丙○○為仁友汽車客運股份有限公司（下稱仁友汽車公司）之司機，為從事駕駛
    業務之人，於民國九十一年三月二十六日十八時二十五分許，駕駛仁友汽車公司
    車牌號碼ＦＰ─三九七號大客車從西苑國中起點站發車後，由台中市○○路沿福
    星北路往福星路方向行駛，行經福星北路西苑駕訓班前時，因天下雨視線模糊，
    丙○○理應注意汽車行進中，駕駛人因雨霧致視線不清，應減速慢行，作隨時停
    車之準備及駕駛人應注意車前狀況及兩車併行之間隔，並隨時採取必要之安全措
    施，而依當時情形又無不能注意之情事，竟疏於注意，撞及在同方向慢車道由余
    珮禎所駕駛車號ＧＶ六─六三八號之機車，致余珮禎人車倒地後，頭部、頸胸為
    大客車之右後車輪碾過，而受有頭頸胸部挫壓（碎）創傷，經送醫後不治死亡。
    丙○○於肇事後，託人報案，自己則留於現場，於犯罪偵查機關未發覺前，自首
    而接受裁判。
二、案經灣台中地方法院檢察署檢察官相驗後自動檢舉及余珮禎之父甲○○訴請偵查
    起訴。
    理  由
一、右開時、地駕車肇事過失致人於死之犯罪事實，業據被告丙○○於偵查中自白不
    諱，核與被害人余珮禎之父甲○○指訴情節相符，又有交通事故調查報告表附卷
    可稽。另本件車禍被害人余珮禎因此受傷死亡，亦經公訴人督同檢驗員相驗屬實
    ，並有勘驗筆錄、相驗屍體證明書、驗斷書及照片二十三張在卷可憑。被告雖於
    審理中辯稱：被告係逆向行駛云云，惟依被告復自稱根本不清楚被害人之行向，
    且當地機車流量甚大，亦據公訴人現場履勘屬實，被害人逆向行駛之可能性性不
    大，被告所辯尚屬乏據，且與現場所留跡證、被告車損情形不合，所辯並無足採
    ，按汽車行駛時，駕駛人應注意車前狀況及兩車併行之間隔，並隨時採取必要之
    安全措施；又汽車駕駛人駕駛汽車，因雨霧致視線不清，應減速慢行，作隨時停
    車之準備；道路交通安全規則第九十四條第三項、第九十三條第一項第三款分別
    定有明文。被告為職業駕駛人，其駕駛大客車自應注意上開規定，且依當時情形
    ，亦無不能注意之情事，竟疏未注意，致撞及被害人余珮禎，是其有過失應可認
    定。又被告撞及被害人余珮禎致死，其過失行為與被害人死亡間，顯具有相當因
    果關係，是被告犯行洵堪認定。
三、被告係仁友汽車公司之司機，為從事業務之人，其於執行業務中肇事致人於死，
    核被告所為係犯刑法第二百七十六條第二項之罪，被告於肇事後犯罪未發覺前，
    託人報案並留於現場向警承認伊為肇事者，有警局筆錄可稽，並經至現場處理之
    警員乙○○證述屬實，並接受裁判，應依法減輕其刑。爰審酌被告過失程度之輕
    重、被告肇事後態度、及肇事後被告已與被害人家屬達成民事和解（參卷附調解
    書）並賠償損害等一切情狀，量處如主文所示之刑。又查被告前未曾受有期徒刑
    以上刑之宣告，有台灣台中地方法院檢察署刑案資料查註紀錄表在卷可按。被告
    因過失致犯本罪，其經此教訓，當知謹慎而無再犯之虞，本院認所宣告之刑，以
    暫不執行為宜，爰併宣告緩刑四年，以勵自新。
據上論斷，應依刑事訴訟法第二百九十九條第一項前段、刑法第二百七十六條第二項
、第六十二條前段、第七十四條第一款，罰金罰鍰提高標準條例第一條前段，判決如
主文。
中      華      民      國      九十二      年      五    月    十六    日
                                臺灣臺中地方法院交通法庭
                                        法  官   王  靜  秋
右正本證明與原本無異。
如不服本判決，應於送達後十日內向本院提出上訴狀（須附繕本），上訴於台灣高等
法院台中分院。
                                        書記官
中      華      民      國      九十二      年      五    月    十六    日
附錄論罪科刑法條
刑法第二百七十六條第一項
    因過失致人於死者，處二年以下有期徒刑、拘役或二千元以下罰金。
刑法第二百七十六條第二項
    從事業務之人，因業務上之過失犯前項之罪者，處五年以下有期徒刑或拘役，得
    併科三千元以下罰金。


司法院資訊處製作；財團法人民間司法改革基金會備份。
